【裁判字號】    99,交抗,2024
【裁判日期】    991111
【裁判案由】    違反道路交通管理處罰條例
【裁判全文】
臺灣高等法院交通事件裁定            99年度交抗字第2024號
抗  告  人
即受處分人  甲○○
上列抗告人因違反道路交通管理處罰條例案件，不服臺灣板橋地
方法院，中華民國99年9月8日所為裁定（原審案號：99年度交聲
更字第55號），提起抗告，本院裁定如下：
    主  文
抗告駁回。
    理  由
一、按汽車駕駛人，行經有燈光號誌管制之交岔路口闖紅燈者，
    處新臺幣1,800元以上5,400元以下罰鍰；汽車駕駛人駕駛汽
    車違反道路交通管理處罰條例第53條規定者，並記違規點數
    3 點。道路交通管理處罰條例第53條第1項、第63條第1項第
    3 款，分別定有明文。
二、原裁定意旨略以：
  (一)查異議人於民國99年1月9日下午3時8分許，駕駛車號5D-126
    3號自用小客車，行經雲林縣虎尾鎮○○○號○路 5公里處前方
    路段時，為警攔停舉發之事實，為異議人所不否認，並有監
    視錄影光碟附卷可稽，應堪信為真實。
  (二)證人即舉發警員陳金寶到庭結證稱：本案係伊舉發，伊在雲
    145甲公路5公里處瓦橋交岔路口，異議人開車過來的時候
    是紅燈，異議人從慢車道開得很慢，慢慢地過來，直接穿越
    十字路口，我們看到異議人闖紅燈，就當場攔停異議人。異
    議人有要求我們寄舉發違規照片給他，我們事後依慣例沒有
    寄，我會補陳監視錄影光碟等語。審酌證人陳金寶為本案舉
    發警員，實際見聞本案舉發違規事項，其證述異議人之車行
    方向、舉發時間、舉發經過，核與異議人所述之情節均相符
    ，並製有舉發違規現場簡圖、現場照片等件佐證，堪信其證
    述異議人之違規情狀為真實。而本院勘驗現場監視錄影光碟
    顯示，該路段為雲林縣虎尾鎮○○○ 號○路瓦橋交岔路口，
    在該路口設有紅綠燈交通號誌，且正常運作。是該路段之道
    路規劃，顯已考量該地車行種類、車流量、周圍道路路況，
    據此設計分向限制，駕駛人應遵照交通號誌指示行駛，循序
    漸進，以維護交通安全。異議人駕駛自用小客車未遵守燈光
    號誌管制闖紅燈直行，違規事證明確，洵堪認定（至異議人
    、證人陳金寶均陳述本案事發時間為99年1月9日下午3 時許
    ，與監視錄影光碟顯示時間為99年1月9日下午2時3分許有異
    ，此乃該監視器時間誤差未校正所致，業據雲林縣警察局虎
    尾分局函覆在卷，附此敘明）。
  (三)綜上所述，異議人駕駛自用小客車，於前開時、地，確有「
    駕駛人行經有燈光號誌管制之交岔路口闖紅燈（直行）」之
    違規，原處分機關據以裁罰，於法有據，異議人聲明異議為
    無理由，應予駁回等語。
三、抗告意旨略以：本案件舉發員警舉發本人違規時正在執行第
    三人案件，背對本人車輛，待伊接近時警方才打招呼，當時
    距紅綠燈已有一段距離，所以當時即表示異議，伊認為監視
    器會說話，伊僅要求一張照片，原審法院捨易從難，漠視其
    權利，實令抗告人憤怒、不服，伊願意走完所有法律程序爭
    取其權利云云。
四、經查：
  (一)聲明異議案件之處理，除準用刑事訴訟法有關規定外，依道
    路交通案件處理辦法之規定處理之；交通法庭就聲明異議之
    案件，必要時，得訊問受處分人及其他關係人，並得傳喚證
    人，命行鑑定，實施勘驗，亦為該辦法第4條第1項及第16條
    所明定。又員警舉發交通違規案件，並不以舉發照片為唯一
    證明方法（道路交通管理處罰條例第7條、第7條之1、第7條
    之2 等規定參照）。是依現行法律規定，法院處理交通事件
    ，固不限於科學儀器所採證據，惟仍須就事件所涉相關證據
    資料，包括供述及非供述證據，依據證據法則，憑以認定行
    為人交通違規行為之有無。此乃因交通違規事件之發生地點
    、行為態樣不一，復多有瞬間即逝之特性，實無法於交通違
    規行為發生之時，責求取締、舉發人員皆以科學儀器取得證
    據資料；即令便於以科學儀器採證之交通違規行為，倘一律
    採用科學儀器採證，不但所費不貲，也有實際困難。且警員
    舉發交通違規，係依道路交通管理處罰條例規定之職權行使
    ，有立法機關之授權，其舉發之適法性，應毋庸疑。
  (二)取捨證據及認定事實，乃法院自由裁量職權之行使，又證人
    所為之證述是否可採，為法院依經驗及論理法則判斷其證明
    力為何而得否採擇之心證層次，茍基於吾人日常生活之經驗
    ，而未違背客觀上應認為確實之定則，並已敘述其何以為此
    一判斷之理由，即不能指為違法。
  (三)員警依道路交通管理處罰條例第7條之2規定逕行舉發交通違
    規行為，本不以有舉發照片或科學儀器採證為必要，則逕行
    舉發後有無寄發或提供違規照片，與逕行舉發程序之合法性
    無涉。本件員警於上開時、日逕行舉發抗告人駕駛車牌號碼
    5D-1263號自用小客車，行經雲林縣虎尾鎮○○○ 號○路5公里
    處有燈光號誌管制之交岔路口違規闖越紅燈直行之事實，雖
    未寄附違規照片，衡諸前揭規定及說明，自難僅執未附寄違
    規照片，即遽認舉發程序有何違法。上開違規事實，既經原
    審傳訊證人即雲林縣政府警察局虎尾分局鹿寮派出所警員陳
    金寶到庭結證，原審尚勘驗抗告人違規當日雲145 甲公路瓦
    橋處交岔路口監視器之錄影光碟，所見經過與員警證述大
    致相符，製有勘驗筆錄存卷及有員警庭呈該路口指示照片 1
    幀、監視器錄影擷錄畫面5 幀以及雲林縣政府警察局虎尾分
    局99年2月8日雲警虎交裁字第0990001916號函等在卷可稽。
    此外，原審復函詢該路口監視器時間誤差原因，經查乃機器
    時間未校正所致，亦有雲林縣政府警察局虎尾分局99年8月2
    0 日雲警虎交裁字第0990011215號函附卷足憑。合依上開事
    證參互判斷，堪認抗告人確有前揭違規行為無訛。
五、綜上，本件抗告人確有於前揭時、地行經有燈光號誌管制之
    交岔路口闖越紅燈之違規行為，從而原處分機關依道路交通
    管理處罰條例第53條第1 項、第63條第1項第3款規定，裁處
    抗告人罰鍰2,700元，記違規點數3點，尚無不合，原審認抗
    告人之聲明異議為無理由，予以駁回，認事用法並無不當，
    抗告人之抗告為無理由，應予以駁回。
據上論結，應依道路交通案件處理辦法第26條，刑事訴訟法第41
2條，裁定如主文。
中    華    民    國    99    年    11    月    11    日
                  刑事第十二庭審判長法  官  蔡永昌
                                    法  官  吳啟民
                                    法  官  蔡新毅
以上正本證明與原本無異。
不得再抗告。
                                    書記官  賴立旻
中    華    民    國    99    年    11    月    12    日

司法院資訊處製作；財團法人民間司法改革基金會備份。
